【裁判字號】    97,交聲,1235
【裁判日期】    971230
【裁判案由】    聲明異議
【裁判全文】
臺灣彰化地方法院交通事件裁定        97年度交聲字第1235號
原處分機關  交通部公路總局臺中區監理所彰化監理站
異  議  人
即受處分人  甲○○
上列異議人即受處分人因違反道路交通管理處罰條例案件，對於
交通部公路總局臺中區監理所彰化監理站中華民國97年9 月11日
所為之處分（原處分案號：彰監四字第裁64-Z00000000號），聲
明異議，本院裁定如下：
    主  文
異議駁回。
    理  由
一、本件異議意旨略以：伊沒有收到舉發通知書，伊對於有違規
    之事實，沒有異議等語。
二、按汽車有變更者，應申請異動登記；汽車變更登記，應由汽
    車所有人填具異動登記書，檢同行車執照及原領之汽車新領
    牌照登記書車主聯，向公路監理機關申請，如變更引擎或車
    身者，並應繳驗來歷證件；又汽車因新領牌照、過戶或變更
    地址而非屬同一公路監理機關管轄者，應依照第17條、第22
    條或第24條之規定向公路監理機關申請辦理，登記之公路監
    理機關於辦妥新領、過戶或變更登記後，除將新領牌照登記
    書、過戶登記書或異動登記書留存一聯備查外，應即將其車
    籍之電腦資料移轉管轄之公路監理機關列管，道路交通安全
    規則第15條第2 項第2 款、第24條第1 項、第31條分別定有
    明文。次按，送達，不能依前二條規定為之者，得將文書寄
    存送達地之地方自治或警察機關，並作送達通知書兩份，一
    份黏貼於應受送達人住居所、事務所、營業所或其就業處所
    門首，另一份交由鄰居轉交或置於該送達處所信箱或其他適
    當位置，以為送達。前項情形，由郵政機關為送達者，得將
    文書寄存於送達地之郵政機關。寄存機關自收受寄存文書之
    日起，應保存3 個月，行政程序法第74條亦定有明文。
三、經查：
  (一)本件異議人於民國97年4 月4 日15時32分，駕駛車牌號碼J6
    －8567號自用小客車，在國道1 號南下167.1 公里處，行駛
    外側路肩，為內政部警政署國道公路警察局以公警局交字第
    Z00000000 號舉發違反道路交通管理事件通知單逕行舉發，
    並經交通部公路總局臺中區監理所彰化監理站於97年9 月11
    日以彰監四字第裁64-Z00000000號裁決書，裁處罰鍰新臺幣
    6 千元、並記違規點數1 點之事實，有內政部警政署國道公
    路警察局舉發違反道路交通管理事件通知單及交通部公路總
    局臺中區監理所彰化監理站違反道路交通管理事件裁決書在
    卷可稽，異議人對於違規之事實，既未有所爭執，自堪信為
    真實。
  (二)異議人固執以未曾收受舉發通知單為由提起本件異議；然關
    於車籍之變更，車輛所有人依首揭道路交通規則之規定，應
    檢具相關文件向監理機關申請變更之，此為主管機關基於車
    輛管理之必要性與正確性，無論係過戶、變更、停駛、復駛
    、報廢等事由，依法均使車輛所有人負有公法上之通報義務
    。本件異議人所駕駛車牌號碼J6－8567號自用小客車，其車
    籍地址為「彰化縣彰化市○○路○段512 巷110 弄2 號」，
    迄本件違規事由為警舉發時，並未辦理變更乙節，有交通部
    公路總局臺中區監理所彰化監理站97年10月14日中監彰字第
    0970023471號函文附卷可稽；而上開舉發通知單，乃依照登
    記之車籍地址向上址以雙掛號為送達，並已於97年5 月12日
    寄存送達於彰化大竹郵局，亦有內政部警政署國道公路警察
    局第三警察隊97年9 月2 日公警三交字第0970372840號函及
    函附內政部警政署國道公路警察局舉發違反道路交通管理事
    件查詢網、送達證書在卷可憑，依行政程序法第74條第2 項
    之規定，上開舉發通知單已為合法之送達。
四、從而，本件異議人之異議為無理由，應予駁回，爰依道路交
    通管理處罰條例第87條第2 項、道路交通案件處理辦法第19
    條，裁定如主文。
中    華    民    國    97    年    12    月    30    日
                              交通法庭法  官  戰諭威
以上正本證明與原本無異。
如不服本裁定，應於裁定送達後五日內向本院提出抗告狀 (須附
繕本 )。
中    華    民    國    97    年    12    月    30    日
                                      書記官  陳佳宏


司法院資訊處製作；財團法人民間司法改革基金會備份。
